【裁判字號】    92,台非,276
【裁判日期】    920814
【裁判案由】    公共危險
【裁判全文】
最高法院刑事判決                                九十二年度台非字第二七六號
    上訴人  最高法院檢察署檢察總長
    被  告  甲○○
右上訴人因被告公共危險案件，對於台灣高雄地方法院中華民國九十一年六月二十七
日第一審確定判決︵九十一年度鳳交簡字第五七五號，檢察官聲請簡易判決處刑書案
號：台灣高雄地方法院檢察署九十一年度偵字第六○四五號︶，認為部分違法，提起
非常上訴，本院判決如左：
    主  文
原判決關於違背法令部分撤銷。
    理  由
非常上訴理由稱：﹁按判決不適用法則者，為違背法令，刑事訴訟法第三百七十八條
定有明文。又科刑之判決書，其宣告之主文與所載之事實及理由必須互相適合，否則
即屬理由矛盾，其判決當然違背法令，亦有貴院六十四年台上字第八九三號判例可資
參考。而受有期徒刑之執行完畢，或受無期徒刑或有期徒刑一部之執行而赦免後，五
年以內再犯有期徒刑以上之罪者，為累犯，加重本刑至二分之一，復為刑法第四十七
條所明定。經查本件被告甲○○前於民國︵下同︶九十年十月三十日因公共危險案件
，經台灣高雄地方法院以九十年度雄交簡字第一三五一號判處有期徒刑三月確定，並
於九十一年一月二十九日易科罰金執行完畢在案，此有刑案資料查註紀錄表及台灣高
等法院被告全國前案紀錄表附卷可稽︵見偵查卷第二頁、地院卷第四頁︶，亦為被告
所承認︵見警詢卷第一頁、偵查卷第五頁︶，則被告嗣於九十一年三月十六日二十三
時許，再犯本件公共危險罪，應係累犯，並應依法加重其刑，始為適法。詎原判決於
裁判時犯罪事實及理由雖引用檢察官聲請簡易判決處刑書之記載，惟對該處刑書內已
載明被告前案已執行完畢之事實及卷內業經存在之前揭證據，竟予失察而未調查審認
，致判決之主文及理由欄均漏未論以累犯，自有判決不適用法則、查證未盡及理由矛
盾之違法。案經確定，爰依刑事訴訟法第四百四十一條提起非常上訴，以資糾正﹂等
語。
本院按判決不適用法則者，為違背法令，刑事訴訟法第三百七十八條定有明文。又依
刑法第四十七條規定﹁受有期徒刑之執行完畢，或受無期徒刑或有期徒刑一部之執行
完畢而赦免後，五年以內再犯有期徒刑以上之罪為累犯，加重本刑至二分之一。﹂本
件原判決引用檢察官聲請簡易判決處刑書之記載，認定：被告甲○○曾於九十年十月
三十日因公共危險案件，經法院判處有期徒刑三月確定，於九十一年一月二十九日易
科罰金執行完畢，復於九十一年三月十六日二十三時許，明知飲酒後已達不能安全駕
駛動力交通工具之程度，猶駕駛自用小客車，沿國道一號高速公路由北向南行駛，途
中為警攔截盤查並施以酒精測試，發現竟高達每公升○．六八毫克，而得悉上情等情
，乃以刑法第一百八十五條之三之規定論處被告服用酒類，不能安全駕駛動力交通工
具而駕駛罪刑︵處拘役肆拾日，如易科罰金以參佰元折算壹日︶。然被告前曾犯前揭
公共危險罪，經同院於九十年十月三十日判處有期徒刑三月（九十年度雄交簡字第一
三五一號）確定，於九十一年一月二十九日執行完畢，有被告於警詢及檢察官訊問時
之供述，暨卷附刑案資料查註紀錄表及台灣高等法院被告全國前案紀錄表可稽，則被
告於前案所處有期徒刑執行完畢五年以內再犯本件法定刑有期徒刑以上之罪，自應依
刑法第四十七條規定論為累犯，並依法加重其刑至二分之一。詎原判決事實及理由欄
所引用檢察官聲請簡易判決處刑書之記載，已有該累犯之事實，卻疏未注意詳查，致
漏未適用刑法第四十七條規定，依累犯規定論處罪刑，顯有適用法則不當及理由矛盾
之違背法令。案經確定，非常上訴意旨執以指摘，為有理由，惟原判決尚非不利於被
告，應由本院將原判決關於該違背法令部分撤銷，以資糾正。
據上論結，應依刑事訴訟法第四百四十七條第一項第一款前段，判決如主文。
中      華      民      國    九十二    年      八      月     十四     日
                              最高法院刑事第十一庭
                                  審判長法官  呂  潮  澤
                                        法官  白  文  漳
                                        法官  陳  世  雄
                                        法官  孫  增  同
                                        法官  林  開  任
      右正本證明與原本無異
                                              書  記  官
中      華      民      國    九十二    年      八      月     十九     日
                                                                        Ｔ


司法院資訊處製作；財團法人民間司法改革基金會備份。
